臺灣臺南地方法院民事判決　　　　　　　　 94年度訴字第8號
原　　　告　乙○○
被　　　告　台南縣善化鎮農會
法定代理人　甲○○
訴訟代理人　莊美貴律師
上列當事人間請求第三人異議之訴事件，經本院於民國94年4月
22日言詞辯論終結，判決如下：
    主    文
原告之訴駁回。
訴訟費用由原告負擔。
    事實及理由
一、本件原告起訴主張：
（一）本院92年度執字第20078號給付借款事件，就坐落台南縣
      善化鎮○○○段975地號、同段976地號土地上同段1262建
      號即門牌號碼台南縣善化鎮小新營97之7號未保存登記建
      物（以下稱系爭建物）為查封，然上開未保存登記建物，
      係民國77年原告剛成家為求創業所建設之住家兼工作場所
      ，當時原告與配偶經濟基礎薄弱，原告之父親曾以半贈與
      半出資的性質，提供部分資金資助原告成家立業，當時為
      節省建設成本，原告及配偶到承建的鐵工廠油漆要承建的
      鐵材，地磚鋪設粗糙不平是原告親手購材所建，過著使用
      地下水的艱辛生活，80年間稅捐稽徵處查報未保存登記建
      物，以土地所有人為納稅義務人，當時因原告與土地所有
      權人即上開執行案件之債務人湯日昇具父子關係，並未意
      識到有何影響關係，乃未向稅捐稽徵處申請更正為納稅義
      務人，事實上，房屋稅都由原告在負擔繳納，87年間自來
      水公司鋪設管線，原告為申請自來水乃向戶政單位申請門
      號，因原告長期定居於此之事實，乃獲准將未保存登記建
      物編定門牌為台南縣善化鎮小新里11鄰97之7號；90年間
      被告即上開執行案件債權人開始聲請拍賣原告之父親即債
      務人湯日昇之土地，本院雖未將系爭建物列入查封，然原
      告此時才意識到房屋納稅義務人為債務人湯日昇與事實不
      吻合，會影響到原告之權益，乃到稅捐稽徵處詢問是否能
      更正房屋納稅義務人為原告，稅捐稽徵處告知需辦理買賣
      或贈與之移轉，原告乃於92年12月1日和債務人協議以贈
      與的權宜措施辦理更正納稅義務人為原告，以便與事實吻
      合；92年7月間原告再次聲請拍賣原告父親湯日昇所有坐
      落台南縣善化鎮○○○段975地號、同段976地號土地，並
      聲請一併拍賣系爭建物，由本院以92年度執字第20078號
      案件進行強制執行，於92年8月7日執行查封系爭建物，原
      告提出異議，本院執行處於93年10月9日通知原告應於文
      到10日內提起第三人異議之訴，否則得併付拍賣系爭建物
      ，原告方提起本件訴訟。
（二）系爭建物是於76年底原告返回家鄉在原告父親之土地上所
      籌建之花生脫殼廠，當時原告社會歷練不足，人面不熟，
      原告之父親以長輩的立場出面介紹承建人協助興建，原告
      則在工地現場規劃興建事宜，承建之工程款項大都與原告
      結算，當初建物外觀完成時，原告即於77年10月14日申設
      電話（06）0000000號；關於稅捐稽徵處之房屋稅籍查復
      表，經原告函詢其「起造日」、「起造人」之認定，其起
      造日係指房屋稅起課日期，而無起造人之記載資料，系爭
      建物係原告自始籌建，在此工作、生活近一、二十年，被
      告實不宜僅憑稅捐稽徵處之稅籍管理資料而抹滅原告之事
      實基礎，否則，豈是要將原告趕出自己的家門；系爭建物
      位處村里邊緣，經多方陳情，自來水公司才於87年埋設管
      線，門牌號碼台南縣善化鎮小新里11鄰97之7號、97之10
      號、97之11號、97之12號都是當時才裝置水表，門牌號碼
      97之10號甚至使用地下水長達20幾年，被告實不宜僅憑經
      驗猜測論斷；由於系爭建物與原告老家僅距300餘公尺，
      若非申設水表需要門牌，否則，實無編定門牌之效益，被
      告僅以
      在家鄉所為何事、所居何處，豈能隱瞞於鄰里之人，被告
      瞭若指掌，實不宜故意扭曲事實；原告及原告父親都是原
      告農會會員，原告父親也曾受被告所表揚之模範農民，原
      告及原告父親從未與人爭訟，自89年起原告父親即陸續賤
      賣農地部分償還，目前原告父親及連帶債務人遭被告扣押
      之財產，被告並不慮無法追償，因此，乃在浮動利率高達
      年息百分之十之下，屢次陳情調降利率，被告始終不理睬
      ，原告父親實無為此系爭建物逃避債務責任之必要，實乃
      因原告基於事實基礎，釐正稅籍資料，保障原告權益之舉
      。
（三）關於證人陳福水所陳述之證詞，並不實在，證人陳福水之
      父親與原告之父親是好朋友，因此，系爭建物鐵工部分乃
      由陳福水承作，為了節省經費，原告及原告之配偶則至陳
      福水所開設之鐵工廠油漆所承建之鐵材，秤磅則在台南縣
      善化鎮財貴地磅由原告與陳福水會磅，工程請款則都由陳
      福水推給陳福水之配偶與原告結算，由於工程款與事先預
      算差距過大，原告乃請人鑑定，始知陳福水購買拆船之舊
      鐵管，管內填充雜廢物所致，證人陳福水不念雙方長輩之
      交情，以投機取巧之施工方式蒙混，實不可取；原告為息
      事寧人，乃偕同原告父親、證人陳福水及其朋友四人，在
      當時台南縣善化鎮胡佳里里長家中調解，如今證人陳福水
      記恨成仇，公然在法庭上作偽證，果若其言之鑿鑿，何以
      當時雙方發生工程糾葛之重大事項，70幾歲之老里長都還
      記得，證人陳福水竟言不知情，由此觀之，證人陳福水以
      報復原告之心態，完全作不實之證言，心術不正；原告之
      父世代務農，目不識丁，早年從事農務工作兼做紅甘蔗及
      花生之轉手買賣，並不需建構此系爭建物，乃因原告為購
      置花生脫殼機、粉碎機、整理機、冷藏庫等機器，兼作居
      家之用而籌建，原告自小生長於農家，對於農村生活倍感
      親切，年輕時即有志於農業方面的事業，此亦可由原告73
      年間之日記簿，記載原告以原告父親之名為商號，規劃農
      產加工事業之夢想藍圖，至於原告從事土地登記代理業務
      ，是91年以後之事，法律維護每個人之權益，並不因職業
      而有所區別，被告實不宜在原告職業上作臆測，而應以釐
      清事實追求真相為要等語。並聲明：（一）本院92年度執
      字第20078號強制執行事件就坐落台南縣善化鎮○○○段
      1262建號即門牌號碼台南縣善化鎮小新營97之7號未保存
      登記建物之強制執行程序應予撤銷。（二）訴訟費用由被
      告負擔。
二、被告則抗辯：
（一）坐落台南縣善化鎮○○○段975、976地號土地上同段1262
      建號即門牌號碼台南縣善化鎮小新營97之7未保存登記建
      物，經向台南縣稅捐稽徵處函查結果，其中稅籍編號0000
      0000000建物係在81年7月起造，其中稅籍編號0000000000
      0建物係在82年1月起造，原納稅義務人為訴外人即被告之
      債務人湯日昇，是於92年1月2日才將系爭建物贈與給原告
      ，此有台南稅捐稽徵處之房屋稅籍資料復表可證，是依系
      爭建物相關稅籍資料起造人為訴外人湯日昇之記載，亦足
      證系爭建物之原始起造人是訴外人湯日昇，而非原告，又
      依原告所提出
      國77年7月21日創立新戶。原住小新里12鄰小新營101號之
      7，民國87年3月14日地址變更」之記載，即可明瞭原告雖
      於77年創立新戶，然仍居住在小新營101號之7訴外人湯日
      昇住處，直至87年3月14日才將
      地址，苟系爭建物於77年即已建造完成，且確為原告所有
      ，復又居住在該處，則原告何不在當時就直接將
      該新建住處？故原告主張系爭房屋係其在77年興建並在此
      昇無法清償所借貸之款項，乃向本院聲請支付命令確定，
      並於90年3月7日開始聲請本院就訴外人湯日昇所有包括門
      牌號碼台南縣善化鎮小新里小新營101之7號建物進行拍賣
      ，至92年1月29日債務人湯日昇所居住前開門牌號碼小新
      營101之7號建物 (即台南縣善化鎮○○○段113建號建物)
      拍定，有本院91年度執字第14757號案件可據，而依稅捐
      稽徵處房屋稅籍資料查復表上記載，系爭未保存登記建物
      是原納稅人湯日昇於92年1月2日贈與給原告，由此亦足明
      證是債務人湯日昇因明知無法清償積欠債權人之款項，為
      避免系爭未保存登記建物亦遭被告聲請法院拍賣，故才將
      系爭建物無償贈與原告，其所為目的無非為逃避債權人之
      追償，昭然若揭，由此更可明證系爭未保存登記建物之原
      始起造人確屬債務人湯日昇無誤；按「不動產物權，依法
      律行為而取得、設定、喪失及變更者，非經登記不生效力
      。」民法第758條定有明文，系爭建物並未為保存登記，
      故無法為移轉登記，而不能為所有權之讓與，故本件系爭
      建物之所有權仍屬債務人湯日昇所有無訛，原告主張係其
      所有而提起本件訴訟，實無理由；再查，原告提出電錶裝
      置日期為77年5月間，主張系爭建物是77年所建造，然原
      告所提出之用電資料，係以善化鎮○○○段976地號所申
      請，且其行業別為「02」，此乃屬「農業用電」，並非一
      般家用電，且用電戶名登記是訴外人湯日昇，故原告所提
      電錶裝置日期及扁額均不足以證明原告所主張系爭建物是
      其所有、系爭建物是77年建造之事實，況依原告所提出台
      灣省自來水公司裝置證明所示，系爭建物直至87年5月15
      日才申請裝置自來用水，苟當時確有人居住於此，依台灣
      人民生活水準，豈有不申請自來水使用之可能，故原告主
      張於77年興建並在此處居住，則更與一般經驗法則有悖，
      故原告所述實無可採信；系爭建物係為債務人湯日昇所有
      ，而非原告所有，因此原告並無足以排除強制執行之權利
      ，是故原告提出本件訴訟，實無理由。
（二）證人陳福水曾到庭證述：「（問：是否認識原告？）我不
      認識原告」、「（問：當時你父親與誰接洽？）是原告的
      父親」、「（問：是否認識原告之父親？原告父親從事何
      業？）認識，他父親當時是從事作花生甘蔗的中盤」等語
      ，與證人湯三寶所證述：「（問：原告的父親作何工作？
      ）作花生農產品，他在我蓋之房屋住兼作花生之買賣」、
      「(何時知悉原告住在該處？)是原告後來又增建廁所、浴
      室時叫我去施作，所以我才知道」、「 (後來是何時？)
      是隔了一段期間，但隔了多久我不記得了。」等語，再參
      以該處加工廠名為『日昇農產加工廠』，明顯取自『湯日
      昇』名，與一般公司商號均以自己姓名來命名之經驗相符
      ，由此更足明證系爭建物是由原告之父湯日昇僱工所建築
      ，原始起造人確為債務人湯日昇；再查，債務人湯日昇於
      79年9月間，以系爭建物所坐落台南縣善化鎮○○○段975
      、976地號土地向被告辦理抵押借款，當時現場查估時，
      該土地上並無系爭建物存在，此有被告借款申請書、不動
      產調查報告表可憑，由此更足證明原告所述系爭建物是其
      於77年所建造，實非事實；另，原告所提出中華電信股份
      有限公司函文並未附出原始申請登記文件，故不足以證明
      原告所主張之事實，且電話使用申請，並非房屋所有權人
      始得為之，因此原告所提中華電信公司函文亦不足以證明
      系爭建物所有權屬關係，原告所述，實無可採。
（三）至於證人胡清泉所為證述，不足以證明系爭房屋是原告原
      始起造之事實，蓋證人胡清泉雖到庭證述曾有為原告及原
      告父親與證人陳福水、陳福水之父調解糾紛之事實，然此
      並不能證明系爭房屋是原告所建造之事實，證人胡清泉雖
      證述工廠是原告所經營，然法官再問「工廠經營至何時？
      」證人則答稱：「我不太清楚。」法官再問：「不是原告
      的里長，如何知道他經營工廠？」證人則答稱：「乙○○
      的父親及陳福水的父親是我的朋友，我常常去那邊喝酒。
      」法官再問：「工廠是否叫做日昇加工廠？」證人則答稱
      ：「我不知道，剛在蓋的時候我有去而已。」是由證人前
      揭供述，前稱因常去故知悉工廠是原告所經營，後又改稱
      是剛在蓋的時候有去，即已有前後矛盾之瑕疵，且證人對
      於工廠名稱為日昇加工廠，亦不知情，足證其供述工廠是
      原告經營等語，是應和原告而為陳述，實無可採信；系爭
      建物可謂龐大，且係以鋼鐵材料搭建，更購置有加工機器
      ，所耗費資金必然不少，然法官訊問原告：「建蓋房屋的
      資金來源？」原告則答稱：「我77年結婚，有一部份是結
      婚禮金，一部份是父親贈與。壹佰萬元贈與免稅。」，惟
      依一般經驗，結婚雖有收受禮金，然必須宴客、贈送禮品
      等，亦都有大筆之花費，故所收禮金通常所剩無幾，原告
      至今仍未能提出有利證據，證明系爭房屋系原告出資所建
      造，故原告所述當然無可採信；復查，77年間並無壹佰萬
      元贈與免稅之規定，此乃84年遺產及贈與稅法新修正後才
      有之規定，由此更可明證原告所為系爭房屋是77年所建造
      之主張，並非事實；再經調取被告83年電腦建檔後原告、
      債務人湯日昇之存款帳戶之交易資料，原告之帳戶在83
      年至87年2月之前均無任何花生款交易記錄，然債務人湯
      日昇帳戶自83年間起至87年2月，則有多筆花生款之交易
      記錄，由此更足明證系爭建物是債務人是湯日昇所建造，
      用以經營日昇加工廠無誤；因此，原告主張系爭建物為其
      所有，而提起本件第三人異議之訴，並無理由，應予駁回
      等語。並聲明：（一）原告之訴駁回。（二）訴訟費用由
      原告負擔。
三、兩造不爭執之事實：
（一）被告於92年6月3日以本院90年度執字第23433號債權憑證
      ，聲請本院對債務人湯日昇之財產為強制執行，本院以92
      年度執字第20078號案件進行強制執行，於92年6月19日查
      封債務人湯日昇所有坐落台南縣善化鎮○○○段975地號
      、同段976地號土地，因上開土地上有門牌號碼台南縣善
      化鎮小新營97之7未保存登記建物（即系爭建物）坐落，
      被告復聲請對上開未保存登記建物為強制執行，本院於92
      年8月7日就系爭建物為查封，台南縣新化地政事務所並將
      系爭建物暫時編定為台南縣善化鎮○○○段1262建號建物
      。
（二）系爭建物之房屋稅籍資料經台南縣稅捐稽徵處編定為稅籍
      編號00000000000號及00000000000號，其中稅籍編號0000
      0000000建物係在81年7月起課，稅籍編號00000000000建
      物係在82年1月起課，原始
      2日以贈與為移轉原因，變更納稅義務人為原告迄今。
四、得心證之理由：
（一）被告於92年6月3日以本院90年度執字第23433號債權憑證
      ，聲請本院對債務人湯日昇之財產為強制執行，本院以92
      年度執字第20078號案件進行強制執行，於92年6月19日查
      封債務人湯日昇所有坐落台南縣善化鎮○○○段975地號
      、同段976地號土地，因上開土地上有門牌號碼台南縣善
      化鎮小新營97之7未保存登記建物坐落，被告復聲請對上
      開未保存登記建物為強制執行，本院於92年8月7日就系爭
      建物為查封，台南縣新化地政事務所並將系爭建物暫時編
      定為台南縣善化鎮○○○段1262建號建物之事實，業據本
      院調閱92年度執字第20078號給付借款強制執行卷核閱屬
      實，有被告強制執行聲請狀、本院90年度執字第23433號
      債權憑證、查封筆錄各一份在上開執行卷內可據；又系爭
      建物之房屋稅籍資料經台南縣稅捐稽徵處編定為稅籍編號
      00000000000號及00000000000號，其中稅籍編號00000000
      000建物係在81年7月起課，稅籍編號00000000 000建物係
      在82年1月起課，原始
      以贈與為移轉原因，變更納稅義務人為原告迄今之事實，
      亦有台南縣稅捐稽徵處93年2月25日南縣稅房字第0930009
      485號函及所附房屋稅籍資料查復表在本院92年度執字第
      20078號給付借款強制執行卷內可稽，自可信為真實。
（二）系爭建物係坐落訴外人即本院92年度執字第20078號給付
      借款強制執行事件債務人湯日昇所有坐落台南縣善化鎮○
      ○○段975地號、同段976地號土地上，系爭建物之房屋稅
      號及00000000000號，其中稅籍編號00000000000建物係在
      81年7月起課，稅籍編號00000000000建物係在82年1月起
      課，原始
      移轉原因，變更納稅義務人為原告迄今之情，已如前述，
      而依社會一般之常情，未保存登記之房屋稅籍原始申報人
      常即為原始起造人即所有權人，蓋如非所有權人，實無必
      要負擔繳納房屋稅義務之必要，除非有隱匿財產躲避執行
      等例外之因素存在，故以房屋稅籍之原始申報人，推斷為
      房屋之原始起造人，並無違經驗法則及論理法則，況且，
      依據原告於92年8月12日提出於本院92年度執字第20078號
      給付借款強制執行案件之陳報狀所附慶祝系爭建物落成之
      匾額照片及系爭建物坐落土地台南縣善化鎮○○○段976
      地號之用電申設基本資料，該匾額內容所載係祝賀「日昇
      農產加工廠」開幕，而「日昇農產加工廠」之名稱，其中
      「日昇」二字，與系爭建物之原始
      字相同，顯見「日昇農產加工廠」應係訴外人湯日昇所經
      營，此亦可由上開用電申設基本資料所載用電戶名亦為湯
      日昇可證；再以，依據被告所提出原告所不爭執之原告及
      訴外人湯日昇設於被告之存款帳戶之交易資料，其中訴外
      人湯日昇所有之00000-0-0帳號，於83年間起至87年間，
      即有多筆有關「花生」、「落花生」、「入花生款」款項
      記載，而原告所有之00000-0-0帳號，則至87年2月19日，
      方有「花生款」款項之記載，均有上開存款帳戶之交易資
      料在卷可據；原告雖謂訴外人湯日昇之帳戶係由其使用等
      語，然依據上開存款帳戶之交易資料所載，原告於83年間
      即有自己之帳戶得以使用，原告之帳戶亦未被凍結或有其
      他不能使用之事由存在，原告又未提出湯日昇帳戶係由其
      使用之證明，因此，原告稱湯日昇之帳戶係由其使用等語
      ，並不實在；而訴外人湯日昇之上開帳戶，既有上開農產
      交易之相關款項紀錄存在，更證明上開「日昇農產加工廠
      」係由訴外人湯日昇所經營，則作為經營「日昇農產加工
      廠」之系爭建物，更足證應係訴外人湯日昇所出資興建無
      誤。
（三）原告雖另聲明人證，以證人陳福水、湯三寶、胡清泉之證
      詞，證明系爭建物係由原告出資興建之情；然證人陳福水
      到庭證述，系爭建物之一部分鐵厝係由其興建，興建鐵厝
      之工程，係由其父親與原告之父親接洽，鐵材磅秤時亦由
      其父親與原告之父親一起去看過等語，有本院94年3月11
      日言詞辯論筆錄可據，依據證人陳福水之上開證詞，系爭
      建物之工程，係由原告之父親接洽，與原告並無關係，亦
      無原告出資之證明；而證人湯三寶雖到庭證稱，其施作系
      爭建物之磚造水泥工程，費用是由原告支付等語，然其同
      時證述搭建系爭建物時，原告及原告之父親皆與其有接洽
      ，原告之父親在系爭建物經營花生之買賣等語，亦有上開
      94年3月11日言詞辯論筆錄可稽，由證人湯三寶之證詞可
      知，系爭建物確係由訴外人湯日昇作為經營花生買賣之用
      ，要與前述訴外人湯日昇以系爭建物作為經營「日昇農產
      加工廠」之事實相符，因此，其雖證述興建系爭建物之費
      用係由原告支付，然與其餘證述內容及上開（二）所列證
      物不符，其該部分證詞應係附和原告之說詞，並不可信；
      至於證人胡清泉雖到庭證稱曾參與證人陳福水與原告間就
      系爭建物工程之糾紛，系爭建物作為花生之工廠，係由原
      告經營等語，然證人亦同時證述調解工程糾紛時，原告之
      父親也有到場等語，有本院94年4月1日言詞辯論筆錄可證
      ，原告之父親既亦有參與系爭建物工程糾紛之調解，該工
      程即非如原告所述，係由其自己雇工出資興建，蓋依證人
      證詞，原告之父親亦有參與其中，與證人陳福水、湯三寶
      證詞相符；至於證人胡清泉另證述系爭建物之工廠係由原
      告經營等語，然證人胡清泉就本院所訊問原告所經營工廠
      名稱、工廠經營至何時，工廠名稱等，均謂不知道等語，
      且其亦陳述是證人陳福水住處之里長，非原告住處之里長
      ，其僅於系爭建物剛在蓋時去過而已等語，顯見證人對於
      系爭建物及「日昇農產加工廠」並不知悉，否則何以對上
      開問題均不知道，故其證述系爭建物所在之工廠係由原告
      經營等語，亦應係附和原告之證詞，顯亦不可信；故依據
      上述，證人陳福水、湯三寶、胡清泉之證詞，並不足以為
      有利於原告之證明。
（四）至於原告另提出日記一本及中華電信股份有限公司台灣南
      區電信分公司台南營運處善化服務中心94年1月24日函一
      份為證，證明其在73年間即有經營經營「日昇農產加工廠
      」之構想，且其於77年10月14日即申設電話於坐落台南縣
      善化鎮○○○段975地號土地，系爭建物係其經營「日昇
      農產加工廠」之建物等情。然上開日記之內容，或係原告
      於年輕時之內心想法，至於實際是否為經營「日昇農產加
      工廠」者，單以上開日記之記載，尚不足為證，蓋經營事
      業，尚需資金等事項配合，而「日昇農產加工廠」為訴外
      人湯日昇經營之事實，已有前述證據為證，因此，原告所
      提出日記，並不能作為有利於其主張之證物；至於電話申
      建物是否由原告出資，則與電話申設，並無直接關係，仍
      應有其他證據輔佐，然原告所提出其他證據，並不能證明
      有出資興建系爭建物之事實，已如前述，因此，原告以上
      開電話申設資料，欲證明其所主張出資興建系爭建物之事
      實，尚屬不能證明。
（五）此外，再審酌原告所提出
      日昇戶內民國77年7月21日創立新戶。原住小新里12鄰小
      新營101號之7，民國87年3月14日地址變更」等語，顯見
      原告雖於77年創立新戶，但仍居住在小新營101號之7訴外
      人湯日昇住處，直至87年3月14日才將
      物所在地址，而假設系爭建物係原告出資興建，作為其經
      營「日昇農產加工廠」使用兼住家，何以興建完成後原告
      並未
      資金，然原告於訴訟程序進行中，並未提出其資金支出之
      證明明細，而僅謂係結婚之禮金及原告父親贈與等語，然
      結婚之禮金，一般需支付喜宴及結婚之花費，所剩其實不
      多，如何作為興建工廠之資金，原告在此部分並未提出說
      明，再原告父親之贈與，金額多少、贈與時間等，原告亦
      未提出證明；因此，原告主張系爭建物係其出資興建等情
      ，並無證據證明。
（六）綜合上述，原告雖主張系爭建物係其出資興建，然原告並
      未能舉證證明；按不動產物權，依法律行為而取得、設定
      、喪失及變更者，非經登記不生效力，民法第758條定有
      明文；又違章建築之房屋若為債務人所有，買受人雖買受
      在先，亦無排除強制執行之權利（最高法院89年度台抗字
      第97號裁判參照），是以，如遭法院拍賣之建物為未保存
      登記之建物，而該建物原為債務人所有，縱使債務人將之
      讓與第三人，因未辦理登記，不生移轉所有權之效力，該
      受讓建物之第三人仍無排除強制執行之權利；查系爭建物
      係未保存登記建物，訴外人湯日昇為系爭建物出資興建之
      原始起造人，則系爭建物之所有權人為訴外人湯日昇無誤
      ，因此，系爭建物雖曾由訴外人湯日昇於92年1月2日以贈
      與為移轉原因，變更納稅義務人為原告迄今，然因未能為
      所有權移轉登記，原告仍非系爭建物之所有權人，因此，
      原告以其為系爭建物之所有權人，而提起本件第三人異議
      之訴，請求將本院92年度執字第20078號強制執行事件就
      坐落台南縣善化鎮○○○段1262建號即門牌號碼台南縣善
      化鎮小新營97之7號未保存登記建物之強制執行程序予以
      撤銷，並無理由，應予駁回。
五、本件判決之基礎已臻明確，兩造其餘之攻擊防禦方法及舉證
    ，核與判決無影響，毋庸一一論列，附此敘明。
六、結論：原告之訴為無理由，依民事訴訟法第78條，判決如主
    文。
中　　華　　民　　國　　94　　年　　5 　　月　　6 　　日
                              民事第三庭
                                法　官　陳杰正
以上正本係照原本作成
如對本判決上訴，須於判決送達後20日內向本院提出上訴狀
中　　華　　民　　國　　94　　年　　5　 　月　　9 　　日
                                書記官　鄭佩玉
